臺灣臺中地方法院刑事裁定
111年度聲字第277號
聲  請  人  臺灣臺中地方檢察署檢察官
受  刑  人  陳嘉傑


上列聲請人因受刑人違反毒品危害防制條例案件，先後判決確定
如附表所載，聲請定其應執行刑（111年度執聲字第178號），本
院裁定如下：
    主  文
陳嘉傑因犯如附表所示之罪，所處如附表所示之刑，應執行有期
徒刑拾月，如易科罰金，以新臺幣壹仟元折算壹日。
    理  由
一、本件聲請意旨略以：受刑人陳嘉傑因違反毒品危害防制條例
    案件，先後經判決確定如附表，應依刑法第53條、第51條第
    5款規定，定其應執行之刑，爰依刑事訴訟法第477條第1項
    之規定聲請裁定定其應執行之刑，併請依刑法第41條第1項
    、第8項規定，諭知易科罰金之折算標準等語。
二、按數罪併罰，有2裁判以上者，依刑法第51條規定，定其應
    執行之刑。宣告多數有期徒刑者，於各刑中之最長期以上，
    各刑合併之刑期以下，定其刑期。但不得逾30年。刑法第53
    條、第51條第5款分別定有明文。又犯最重本刑為5年以下有
    期徒刑以下之刑之罪，而受6月以下有期徒刑或拘役之宣告
    者，得以新臺幣1000元、2000元或3000元折算1日，易科罰
    金。第1項至第4項及第7項之規定，於數罪併罰之數罪均得
    易科罰金或易服社會勞動，其應執行之刑逾6月者，亦適用
    之，同法第41條第1項前段、第8項亦有明文規定。另按刑事
    訴訟法第370條第2項、第3項，已針對第二審上訴案件之定
    應執行之刑，明定有不利益變更禁止原則之適用，於分屬不
    同案件之數罪併罰有應更定執行刑者，本於同為定刑裁定應
    為相同處理之原則，法院於裁定定應執行之刑時，自仍應有
    不利益變更禁止原則法理之考量，亦即另定之執行刑，其裁
    量所定之刑期，不得較重於前定之執行刑加計後裁判宣告之
    刑之總和；又法律上屬於自由裁量之事項，並非概無法律性
    之拘束。自由裁量係於法律一定之外部性界限內（以定執行
    刑言，即不得違反刑法第51條之規定）使法官具體選擇以為
    適當之處理；因此在裁量時，必須符合所適用之法規之目的
    。更進一步言，須受法律秩序之理念所指導，此亦即所謂自
    由裁量之內部性界限。關於定應執行之刑，既屬自由裁量之
    範圍，其應受此項內部性界限之拘束，要屬當然（最高法院
    103年度第14次刑事庭會議決議、80年度台非字第473號判決
    要旨參照）。末按裁判確定前犯數罪而併合處罰之案件，有
    二以上之裁判，應依刑法第51條第5款至第7款定應執行之刑
    時，最後事實審法院即應據該院檢察官之聲請，以裁定定其
    應執行之刑，殊不能因數罪中之一部分犯罪之刑業經執行完
    畢，而認檢察官之聲請為不合法，予以駁回（最高法院47年
    台抗字第2號判決先例要旨參照）。 
三、經查，本件受刑人陳嘉傑因違反毒品危害防制條例案件，經
    本院分別判處如附表所示之刑，且均經確定在案，有各該判
    決書及臺灣高等法院被告前案紀錄表在卷可稽。茲聲請人以
    本院為上開案件犯罪事實最後判決之法院，聲請定其應執行
    之刑，經本院審核認聲請人之聲請為正當，爰依上開說明，
    在前開外部性及內部性界限範圍內，定其應執行之刑，併諭
    知如易科罰金之折算標準；另受刑人已執行完畢部分，當不
    能重複執行，應由檢察官於指揮執行時扣除之，附此敘明。
四、依刑事訴訟法第477條第1項，刑法第53條、第51條第5款、
    第41條第1項前段、第8項，裁定如主文。
中　　華　　民　　國　　111 　年　　2 　　月　　25　　日
                    刑事第十四庭  法  官  黃司熒
以上正本證明與原本無異。
如不服本裁定，應於收受送達後5日內向本院提出抗告狀。（應
附繕本）
                                  書記官  黃于容
中　　華　　民　　國　　111 　年　　2 　　月　　25　　日
附表：臺灣臺中地方檢察署受刑人陳嘉傑定應執行刑案件一覽表
編           號         1        2        3 罪           名  毒品危害防制條例 毒品危害防制條例 毒品危害防制條例 宣     告    刑  有期徒刑3月，如易科罰金，以新臺幣1000元折算1日 有期徒刑3月，如易科罰金，以新臺幣1000元折算1日 有期徒刑3月，如易科罰金，以新臺幣1000元折算1日 犯  罪  日   期  109年7月19日 109年8月6日上午11時5分往前回溯120小時內某時（聲請書附表誤載為109年8月6日） 109年4月11日 偵查（自訴）機關年度案號  臺中地檢109年度毒偵字第3622號 臺中地檢109年度毒偵字第4141號 臺中地檢110年度撤緩偵字第112號 最後事實審 法        院 臺中地院 臺中地院 臺中地院  案        號 109年度中簡字第3253號 110年度中簡字第143號 110年度中簡字第779號  判  決 日 期 109年12月30日 110年1月28日 110年5月27日 確定判決 法        院 臺中地院 臺中地院 臺中地院  案        號 109年度中簡字第3253號 110年度中簡字第143號 110年度中簡字第779號  判決確定日期 110年2月17日 110年3月19日 110年6月29日 是否為得易科罰金、易服社會勞動之案件  均是 均是 均是 備           註  臺中地檢110年度執字第4879號（已執畢） 臺中地檢110年度執字第6515號（已執畢） 臺中地檢110年度執字第9210號（已執畢）   編號1至4已定應執行有期徒刑9月   

編           號         4        5 （以下空白） 罪           名  毒品危害防制條例 毒品危害防制條例  宣     告    刑  有期徒刑2月，如易科罰金，以新臺幣1000元折算1日 有期徒刑3月，如易科罰金，以新臺幣1000元折算1日  犯  罪  日   期  108年12月10日 109年4月29日  偵查（自訴）機關年度案號  臺中地檢110年度撤緩毒偵字第59號 臺中地檢110年度撤緩毒偵字第149號  最後事實審 法        院 臺中地院 臺中地院   案        號 110年度中簡字第1145號 110年度中簡字第2137號   判  決 日 期 110年7月2日 110年11月3日  確定判決 法        院 臺中地院 臺中地院   案        號 110年度中簡字第1145號 110年度中簡字第2137號   判決確定日期 110年8月16日 110年11月30日  是否為得易科罰金、易服社會勞動之案件  均是 均是  備           註  臺中地檢110年度執字第12790號 臺中地檢111年度執字第246號    編號1至4已定應執行有期徒刑9月